【裁判字號】    90,易,1745
【裁判日期】    900912
【裁判案由】    傷害等
【裁判全文】
臺灣臺南地方法院刑事判決              九十年度易字第一七四五號
    公  訴  人  臺灣臺南地方法院檢察署檢察官
    被      告  甲○○
右列被告因傷害等案件，經檢察官提起公訴（八十九年度偵字第九四八八號），本院
判決如左：
    主  文
甲○○共同以加害生命之事，恐嚇他人，致生危害於安全，處罰金仟元，如易服勞
役，以佰元折算壹日。又共同傷害人之身體，處罰金肆仟元，如易服勞役，以佰
元折算壹日。應執行罰金陸仟元，如易服勞役，以佰元折算壹日。
    事  實
一、緣甲○○受郭榮豐委託處理乙○○因合夥所積欠之債務（郭榮豐及乙○○部分另
    行偵結），竟於民國八十九年六月十四日八時許，與其他四名不詳姓名年籍之成
    年男子共同基於犯意聯絡，先在台南市○區○○街廿三號乙○○住處前攔下乙○
    ○後，經乙○○同意進入陳宅商討如何解決上開債務，因乙○○無法解決債務，
    其中數名不詳姓名男子竟於同日九時許，多次以威脅口氣稱：「你叫乙○○？給
    你變陳奇怪」、「你沒誠意，大尾，看會死沒？、「討皮痛」、「你若死，土地
    變別人的」（台語）等加害生命身體之事恐嚇乙○○，致乙○○心生畏懼而危害
    其安全，又於當日九時四十二分許，推由其中一名不詳姓名男子基於傷害之故意
    及犯意聯絡，出手毆打乙○○臉部，致乙○○受有顏面瘀傷及鼻出血等傷害。
二、案經乙○○訴由台南市警察局第二分局報告台灣台南地方法院檢察署檢察官偵查
    起訴。
    理  由
一、訊據被告甲○○，固承認於右記時地，與不詳姓名成年男子四名，前往告訴人乙
    ○○住處商討解決債務問題，惟矢口否認有恐嚇及傷害犯行，辯稱：伊並未恐嚇
    及打人，伊只知道有人為撥開煙蒂即不小心打到告訴人，但那人有拿衛生紙給告
    訴人等語。
二、然查被告甲○○及其他四名不詳年籍之成年男子，於前揭時地至告訴人住處，其
    中數名男子恐嚇及毆打乙○○乙節，業據乙○○指訴在卷，並有驗傷證明書一紙
    、錄影帶一卷及勘驗筆錄一份在卷可按，且經檢察官勘驗卷附錄影帶內容，毆打
    告訴人之男子，係直接向告訴人臉部揮拳，並無被告所稱之不小心情事。復查該
    四名不詳姓名男子與被告甲○○共同前往告訴人住處，係因被告甲○○欲處理告
    訴人積欠郭榮豐之債務，該四名男子於關係人商討債務問題時，僅在一旁抽煙、
    走動，且時而出言恐嚇、辱罵告訴人，告訴人遭人毆打後，被告猶與該動手者在
    外交談，被告雖辯稱不知道共同前往之人之年籍云云，然該四名男子顯係與被告
    共同前往告訴人住處「暴力討債」，被告與該四名男子應有恐嚇及傷害之犯意聯
    絡，被告所辯，委係卸責飾詞，殊不足採，犯行堪以認定。
二、核被告所為，係犯刑法第三百零五條恐嚇危害安全罪及同法第二百七十七條第一
    項傷害罪。其與該四名不詳男子有犯意聯絡及行為分擔，均為共同正犯，被告所
    犯上開二罪間，犯意各別，行為有異，應分論併罰。爰審酌被告犯罪之一切情狀
    ，就所犯二罪分別量處如主文所示罰金，並定其應執行刑及諭知易服勞役之折算
    標準。
據上論斷，應依刑事訴訟法第二百九十九條第一項前段、刑法第三百零五條、第二百
七十七條第一項、第四十二條第二項、第五十一條第七項，罰金罰鍰提高標準條例第
一條前段、第二條，判決如主文。
中    華    民    國      九  十     年      九     月       十二       日
                              臺灣臺南地方法院刑事第三庭
                                          法      官   蘇  孫  波
右正本證明與原本無異。
如不服本判決應於送達後十日內向本院提出上訴狀。（應附繕本）
                                          書  記  官   林  朝  鴻
中    華    民    國      九  十     年      九     月       十四       日
附錄法條：
中華民國刑法第二百七十七條
傷害人之身體或健康者，處三年以下有期徒刑、拘役或一千元以下罰金。
犯前項之罪因而致人於死者，處無期徒刑或七年以上有期徒刑；致重傷者
，處三年以上十年以下有期徒刑。
中華民國刑法第三百零五條
以加害生命、身體、自由、名譽、財產之事，恐嚇他人致生危害於安全者
，處二年以下有期徒刑、拘役或三百元以下罰金。


司法院資訊處製作；財團法人民間司法改革基金會備份。
